【裁判字號】    92,交聲,68
【裁判日期】    920115
【裁判案由】    聲明異議
【裁判全文】
臺灣臺中地方法院交通事件裁定                      九十二年度交聲字第六八號
    原處分機關  交通部公路總局台中區監理所
    異議人即
    受處分人    升鴻營造有限公司  設台中縣清水鎮○○路二二○號
    代表人      蔡光輝
右列受處分人因違反道路交通管理處罰條例案件，對於交通部公路總局台中區監理所
九十一年十二月十七日所為之裁決（中監違字第裁六○─Ｆ00000000號裁決
書），聲明異議，本院裁定如左：
    主  文
異議駁回。
    理  由
一、原處分機關略以：本案係苗栗縣警察局逕行舉發受處分人升鴻營造有限公司所有
    之車號３Ｒ─２１８９號自小客車於九十一年十月二十八日十時三十五分許，在
    台六線十一Ｋ處，因「行車限速六十公里，時速七十七公里，超速十七公里未滿
    二十公里」違規，受處分人於應到案日期前提出申訴，經原舉發機關函覆違規屬
    實，該所遂於九十一年十二月十七日以中監違字第裁六○─Ｆ00000000
    號裁決書，裁處罰鍰新台幣一千七百元整，逾期則依裁決書處罰主文規定裁處，
    於法並無不合等語。
二、本件異議人即受處分人則以：依舉發之採證相片顯示本公司所有之車號３Ｒ─２
    １８９號自小客車當時係處於靜止狀態，何來超速？且輪胎鋼圈空洞明晰可見，
    足證該車是停放於路邊，舉發實有違誤，爰聲明異議云云。
三、按汽車駕駛人，行車速度，超過規定之最高時速，處新台幣一千二百元以上二千
    四百元以下罰鍰，道路交通管理處罰條例第四十條定有明文。復依違反道路交通
    管理事件統一裁罰標準表規定，汽車違反處罰條例第四十條，超速未超過二十公
    里且未逾期者，處新台幣一千七百元整。經查：本件受處分人升鴻營造有限公司
    所有之車號３Ｒ─２１８９號自小客車，於九十一年十月二十八日十時三十五分
    許，行經台六線十一Ｋ處，因行車時速七十七公里，超速十七公里違規，為苗栗
    縣警察局依採證相片逕行舉發等情，有苗縣警交字第Ｆ00000000號舉發
    通知單一紙及採證相片一幀在卷可稽。雖異議人辯稱：該車號３Ｒ─２１８９號
    自小客車之輪胎鋼圈空洞明晰可見，應係停放於路邊云云，惟經原舉發機關九十
    一年十二月五日以苗警栗交字第０９１００１８９７２號函覆說明略以：本案經
    與掣單巡佐劉政宏查證，當日違規超速行駛道路之「外車道」，於通過雷達測速
    點照相測定值為「行車限速六十公里，時速七十七公里，超速十七公里」，證明
    該車輛「於行進中」並非停靠於路邊，違規屬實等語，並有該函一紙為佐。雷達
    測速照為清楚攝得超速之車輛於行進中之車牌號碼，故於焦距鎖定超速車輛後瞬
    間拍攝而車牌及輪胎鋼圈空洞明晰可見，異議人以此為辯該車係處於靜止狀態，
    尚不足採。則異議人所有之車號３Ｒ─２１８９號自小客車於前揭時、地違規事
    實，可以認定。從而，受處分人既有前揭違規行為，原處分機關據以援引上開規
    定，裁處受處分人罰鍰新台幣一千七百元整，並無不當。本件異議為無理由，應
    予駁回。
據上論斷，應依道路交通管理處罰條例第八十七條第二項、道路交通案件處理辦法第
十九條，裁定如主文。
中      華      民      國    九十二    年      一      月     十五     日
                                        臺灣臺中地方法院交通法庭
                                            法  官   王  靜  秋
右正本證明與原本無異。
如不服本裁定應於送達後五日內向本院提出抗告狀。
                                            書記官
中      華      民      國    九十二    年    一     月   十五       日


司法院資訊處製作；財團法人民間司法改革基金會備份。
